【裁判字號】    92,訴,1011
【裁判日期】    920630
【裁判案由】    毒品危害防制條例
【裁判全文】
臺灣高雄地方法院刑事判決                        九十二年度訴字第一一一號
    公  訴  人  臺灣高雄地方法院檢察署檢察官
    被      告  甲○○
右列被告因違反毒品危害防制條例案件，經檢察官提起公訴（九十二年度毒偵字第九
五四號），本院判決如左：
    主  文
甲○○連續施用第一級毒品，累犯，處有期徒刑壹年陸月，扣案之海洛因壹小包（驗
後淨重零點零陸公克，包裝重零點貳伍公克）、殘留有海洛因之吸管壹支，均沒收併
銷燬。
    事  實
一、甲○○於民國八十九年間因違反毒品危害防制條例案件，經本院以九十年度訴字
    第四四Ｏ號判處有期徒刑五月確定，於九十一年四月十七日罰金繳清執行完畢。
二、甲○○於八十八年間因施用毒品案件，經本院以八十八年度毒聲字第四八一六號
    裁定送觀察、勒戒後，認有繼續施用毒品之傾向，經本院另以八十八年度毒聲字
    第五七一一號裁定送強制戒治，嗣經檢察官聲請，經本院裁定停止強制戒治，並
    交付保護管束期滿，由臺灣高雄地方法院檢察署檢察官於八十九年八月二十八日
    以八十九年度戒毒偵字第八六三號為不起訴處分確定，仍不思悔改；又因施用毒
    品案件，經臺灣高雄地方法院於九十年四月九日以九十年度訴字第四四０號判決
    有期徒刑五月確定；復因施用毒品第一級毒品海洛因及第二級毒品安非他命案件
    ，經臺灣高雄地方法院於九十一年七月五日以九十一年度訴字第一三三九判決有
    期徒刑八月、三月，應執行刑有期徒刑十月確定，詎其仍未戒除毒癮，於前開不
    起訴處分確定後五年內，基於施用第一級毒品海洛因之概括犯意，自九十二年一
    月上旬某日起，至九十二年二月五日十六時三十分許，連續以注射之方式，在高
    雄縣彌陀鄉○○村○○路十五號住宅施用第一級毒品海洛因。嗣為警於九十二年
    二月五日日十八時三十分許，經甲○○之母親何仙桃報案，乃至甲○○之上開住
    宅客廳沙發下搜出海洛因一小包（驗後淨重零點零六公克，包裝重零點二五公克
    ）、殘留有海洛因之吸管一支而查獲，並送請臺灣高雄地方法院檢察署檢察官訊
    問；甲○○又於九十二年二月六日，經檢察官訊問完畢離開後，復承上開概括犯
    意，連續施用第一級毒品海洛因至九十二年五月二十七日上午九時許止。
三、案經高雄縣警察局岡山分局移請台灣高雄地方法院檢察署檢察官偵查起訴。
    理  由
一、訊據被告甲○○坦承：其有自九十二年一月上旬某日起，至九十二年二月五日十
    六時三十分許，以注射之方式，在高雄縣彌陀鄉○○村○○路十五號住宅施用連
    續第一級毒品海洛因多次；於九十二年二月五日經警查獲，在九十二年二月六日
    ，經檢察官訊問完畢離開後，其又連續施用第一級毒品海洛因至九十二年五月二
    十七日上午九時許等語（見本院九十二年六月十八日審判筆錄），而扣案之白色
    粉末一小包及吸管一支為其所有等語不諱，且查被告經警查獲後採尿送驗之結果
    ，確呈現有嗎啡之陽性反應，有高雄縣政府煙毒尿液檢驗成績書、尿液編號姓名
    對照表各一紙在卷可稽（見偵卷第二十八、二十九頁）；此外，扣案之白粉一小
    包經送驗後，確實含有一級毒品海洛因之成分，有卷附之法務部調查局九十二年
    四月二日「調科壹字第二二００一五０二五號函」鑑定通知書可按；而扣案之吸
    管一支經本院送驗後，亦呈現海洛因之陽性反應，有高雄醫學大學附設中和紀念
    醫院檢驗報告一紙附卷足憑；另按「施用海洛因後，其於尿液中排出之最長時限
    ，受施用劑量、施用方式、個人體質及其代謝情況等因素影響，因個案而易，一
    般可檢出之最長時間為海洛因服用後二至四天」等情，亦有行政院衛生署管制藥
    品管理局九十一年八月二日「管檢字第一Ｏ八四四三號函」附卷可考，是足認被
    告之自白應與事實相符，應堪信為真實。又被告於八十八年間因施用毒品案件，
    經本院以八十八年度毒聲字第四八一六號裁定送觀察、勒戒後，認有繼續施用毒
    品之傾向，經本院另以八十八年度毒聲字第五七一一號裁定送強制戒治，嗣經檢
    察官聲請，經本院裁定停止強制戒治，並交付保護管束期滿，由臺灣高雄地方法
    院檢察署檢察官於八十九年八月二十八日以八十九年度戒毒偵字第八六三號為不
    起訴處分確定，又因施用毒品案件，經臺灣高雄地方法院於九十年四月九日以九
    十年度訴字第四四０號判決有期徒刑五月確定；復因施用毒品第一級毒品海洛因
    及第二級毒品安非他命案件，經臺灣高雄地方法院於九十一年七月五日以九十一
    年度訴字第一三三九判決有期徒刑八月、三月，應執行刑有期徒刑十月確定等情
    ，有卷附之台灣高雄地方法院檢察署刑案資料查註紀錄表、台灣高等法院被告全
    國前案紀錄表可按，是本案被告三犯以上施用第一級毒品之犯罪事實明確，其犯
    行堪予認定，應予依法論科。
二、核被告甲○○所為，係犯毒品危害防制條例第十條第一項之施用第一級毒品罪。
    其持有第一級毒品之低度行為，為其施用之高度行為所吸收，不另論罪。又被告
    多次施用第一級毒品海洛因之犯行，時間緊接，方法相同，觸犯構成要件相同之
    罪名，顯係基於概括之犯意為之，依連續犯之規定論以一罪，並依法加重其刑。
    其刑。另公訴人起訴事實，雖僅就被告於九十二年二月五日十六時三十分許，施
    用第一級毒品海洛因之犯行予以起訴，而就被告另外各次施用海洛因之犯行未予
    起訴，然該部分之事實，既與公訴人起訴之犯罪事實具有連續犯之裁判上一罪關
    係，應為起訴效力所及，本院自應並予審究，附此敘明。再被告於八十九年間因
    違反毒品危害防制條例案件，經本院以九十年度訴字第四四Ｏ號判處有期徒刑五
    月確定，於九十一年四月十七日罰金繳清執行完畢，有卷附之台灣高雄地方法院
    檢察署刑案資料查註紀錄表、台灣高等法院被告全國前案紀錄表可按，其受有期
    徒刑執行完畢後，五年以內再犯有期徒刑以上之罪，為累犯，依法應加重其刑。
    爰審酌被告前因施用毒品案件經觀察勒戒，戒治後為不起訴處分，仍不知悔改，
    復於前開不起訴處分後五年內，再犯本案，足見其意志力不堅；又其於九十二年
    二月五日經警查獲，檢察官訊問後完畢離去，竟仍繼續施用毒品，顯見其無心戒
    除毒品，以及其犯罪後坦承犯行，犯罪後態度尚稱良好等其他一切情狀，量處如
    主文所示之刑。又扣案之第一級毒品海洛因一小包（淨重零．零六公克，包裝重
    零．二五公克）係毒品，與殘留有海洛因之吸管一支，因鑑驗出有毒品海洛因之
    陽性反應，已如前述，與毒品無從剝離，而全部視為毒品，均應依毒品危害防制
    條例第十八條第一項之規定，不論屬於犯人與否，均應宣告沒收併銷燬之，附此
    敘明。
據上論斷，應依刑事訴訟法第二百九十九條第一項前段，毒品危害防制條例第十條第
一項、第十八條第一項，刑法第十一條前段、第五十六條、第四十七條，判決如主文
。
本案經檢察官林俊傑到庭執行職務。
中      華      民      國    九十二    年      六      月     三十     日
                                    臺灣高雄地方法院刑事第四庭
                                      審判長法  官  陳  明  富
                                            法  官  陳  業鑫
                                            法  官  吳  志  豪
右正本證明與原本無異。
如不服本判決，應於判決送達後十日內，向本院提出上訴狀。
                                            書記官  邱  秋  珍
中      華      民      國    九十二    年      六      月     三十     日
附錄本案論罪科刑法條：
毒品危害防制條例第十條第一項
施用第一級毒品者，處六月以上五年以下有期徒刑。


司法院資訊處製作；財團法人民間司法改革基金會備份。
